Minutes et répertoires du notaire Edme ARMET, juillet 1777 - 3 février 1789 (étude VII)
Archives nationales
- Répertoire(s) de Edme ARMET, 19 septembre 1774 - 31 janvier 1791; MC/RE/VII/10 - MC/RE/VII/16/B
  - Répertoire. 1774, 19 septembre - 1787, 30 juin, 19 septembre 1774 - 30 juin 1787; MC/RE/VII/10
    - Inventaire après décès de la dame Touche, 6 mars 1781
      inventaire après décès; Touche (dame)
    - Notoriété concernant la succession de Marie-Catherine Delaittre, 8 mars 1781
      notoriété; Delaittre, Marie-Catherine
    - Notoriété concernant monsieur Gauné de Cazeau, 19 mars 1781
      notoriété; Gauné de Cazeau (monsieur)
    - Testament de Madame Robinet, 19 mars 1781
      testament; Robinet (madame)
    - Inventaire après décès de la veuve Poupart, 21 mars 1781
      inventaire après décès; Poupart
    - Inventaire après décès de la dame veuve Poupart, 22 mars 1781
      inventaire après décès; Poupart (dame veuve)
    - Inventaire après décès de Marguerite Antoinette Casse(Ou Cosse Ou Carre) veuve Barre, 9 avril 1781
      inventaire après décès; Casse Marguerite-Antoinette; Barre,
    - Inventaire après décès de demoiselle Marguerite-Antoinette Carré veuve du sieur Barré, 11 avril 1781
      inventaire après décès; Carré, Marguerite-Antoinette; Barré (veuve du sieur)
    - Contrat de mariage entre Jacques Rebouren et Jeanne-Marie Doullet, 16 avril 1781
      contrat de mariage; Rebouren, Jacques; Doullet, Jeanne-Marie
    - Notoriété concernant le sieur Quillau, 19 avril 1781
      notoriété; Quillau (sieur)
    - Contrat de mariage entre le sieur Costeo et Mademoiselle Vallayee, 21 avril 1781
      contrat de mariage; Costeo (sieur); Vallayee (mademoiselle)
    - Contrat de mariage entre le sieur Mouillard et la dame veuve Fleurier, 25 avril 1781
      contrat de mariage; Mouillard (sieur); Fleurier (dame veuve)
    - Contrat de mariage entre le sieur N. Demage et la demoiselle de la Grange, 2 mai 1781
      contrat de mariage; Demage (sieur N.); La Grange (demoiselle de)
    - Contrat de mariage entre Germain Velet et Marie-Anne Colombeau, 3 mai 1781
      contrat de mariage; Velet, Germain; Colombeau, Marie-Anne
    - Contrat de mariage entre Colglion et la demoiselle d'Hennequin, 3 mai 1781
      contrat de mariage; Colglion; Hennequin (demoiselle d')
    - Contrat de mariage entre Jacques Bourge et Geneviève Parain, 5 mai 1781
      contrat de mariage; Bourge, Jacques; Parain, Geneviève
    - Contrat de mariage entre le sieur Raillet et la demoiselle Gambier, 5 mai 1781
      contrat de mariage; Raillet (sieur); Gambier (demoiselle)
    - Contrat de mariage entre Munneuse (?) et la demoiselle Furiot, 6 mai 1781
      contrat de mariage; Munneuse (?); Furiot (demoiselle)
    - Contrat de mariage entre le sieur Burgy et la demoiselle Duguay, 14 mai 1781
      contrat de mariage; Burgy (sieur); Duguay (demoiselle)
    - Notoriété concernant la succession de la dame veuve Le Roux, 15 mai 1781
    - Procès verbal et notoriété Jacques- Charles- André Le Cornu et Marie- Marguerite Lietard sa veuve, 19 mai 1781
      notoriété; Le Cornu, Jacques-Charles-André; Lietard, Marie-Marguerite
    - Contrat de mariage entre Monsieur Jean Merieu et demoiselle Aubert, 23 mai 1781
      contrat de mariage; Merieu, Jean; Aubert (demoiselle)
    - Dépôt d'extrait de célébration de mariage du sieur Rivé, 23 mai 1781
      acte d'état civil; dépôt de pièces; Rivé (sieur)
    - Notoriété servant à rectifier les noms de Monsieur Desalle, 23 mai 1781
      notoriété; Desalle (monsieur)
    - Testament de Monsieur Tremeau, 28 mai 1781
      testament; Tremeau (sieur)
    - Inventaire après décès de Charles Delion, 31 mai 1781
      inventaire après décès; Delion, Charles
    - Inventaire après décès de Charles Delion, 31 mai 1781
    - Inventaire après décès de Joseph Edme Bertin, 6 juin 1781
      inventaire après décès; Bertin, Joseph-Edme
    - Inventaire après décès de Joseph-Edme Bertin, 6 juin 1781
    - Notoriété servant à rectifier le nom de Monsieur Bailly, 8 juin 1781
      notoriété; Bailly (monsieur)
    - Contrat de mariage entre le sieur Vestrunane et la demoiselle Barbel, 8 juin 1781
      contrat de mariage; Vestrunane (sieur); Barbel (demoiselle)
    - Contrat de mariage entre le sieur Lafosse et la veuve Le Court, 11 juin 1781
      contrat de mariage; Lafosse (sieur); Le Court (veuve)
    - Inventaire après décès de Cardin, 12 juin 1781
      inventaire après décès; Cardin
    - Inventaire après décès de Monsieur Cardin, 12 juin 1781
      inventaire après décès; Cardin (monsieur)
    - Contrat de mariage entre le sieur Romayet et la veuve Fournage, 15 juin 1781
      contrat de mariage; Romayet (sieur); Fournage (demoiselle)
    - Inventaire après décès de Foulle, 23 juin 1781
      inventaire après décès; Foulle
    - Contrat de mariage entre le sieur Repond et la demoiselle Revelle, 23 juin 1781
      contrat de mariage; Repond (sieur); Revelle (demoiselle)
    - Inventaire après décès du sieur Foullé, 23 juin 1781
      inventaire après décès; Foullé (sieur)
    - Contrat de mariage entre le sieur Beaupaire et Mademoiselle Chassaigne, 25 juin 1781
      contrat de mariage; Beaupaire (sieur); Chassaigne (mademoiselle)
    - Contrat de mariage entre le sieur Aubry et la demoiselle Thibault, 27 juin 1781
      contrat de mariage; Aubry (sieur); Thibault (demoiselle)
    - Contrat de mariage entre le sieur Dehelly et Mademoiselle Maingot, 1er juillet 1781
      contrat de mariage; Dehelly (sieur); Maingot (mademoiselle)
    - Contrat de mariage entre le sieur Richier et la demoiselle Leclapée, 11 juillet 1781
      contrat de mariage; Richier (sieur); Leclapée (demoiselle)
    - Notoriété concernant les sieur et demoiselle Poupart, 13 juillet 1781
      notoriété; Poupart (sieur); Poupart (demoiselle)
    - Notoriété concernant la succession Houssemaine, 19 juillet 1781
      notoriété; Houssemaine
    - Notoriété des héritiers de Nicolas Verjot, 19 juillet 1781
      notoriété; Verjot, Nicolas
    - Contrat de mariage entre Monsieur Poupart de Neuslese et la demoiselle Dumoustie de Vastre (?), 24 juillet 1781
      contrat de mariage; Poupart de Neuslese (monsieur); Dumoustie de Vastre (?) (demoiselle)
    - Inventaire après décès de la veuve Mazion, 27 juillet 1781
      inventaire après décès; Mazion,
    - Inventaire après décès de Madame veuve Marion, 27 juillet 1781
      inventaire après décès; Marion (madame veuve)
    - Notoriété pour Courtalle en l'absence du sieur Bourdin, 27 juillet 1781
      notoriété; Courtalle; Bourdin (sieur)
    - Inventaire après décès de Louis Yvore, 31 juillet 1781
      inventaire après décès; Yvore, Louis
    - Inventaire après décès de Louis Yvoré, 31 juillet 1781
      inventaire après décès; Yvoré, Louis
    - Dépôt mortuaire de demoiselle Farier veuve Obry, 10 août 1781
      acte d'état civil; dépôt de pièces; Farier (demoiselle); Obry (veuve)
    - Notoriété et dépôt mortuaire de la demoiselle Couste, 11 août 1781
      notoriété; acte d'état civil; dépôt de pièces; Couste (demoiselle)
    - Contrat de mariage entre le sieur Beaufumé et la demoiselle Boiron, 18 août 1781
      contrat de mariage; Beaufumé (sieur); Boiron (demoiselle)
    - Contrat de mariage entre le sieur Laplergne et la demoiselle Binnette, 20 août 1781
      contrat de mariage; Laplergne (sieur); Binnette (demoiselle)
    - Inventaire après décès de Tronc(Ou Trone), 31 août 1781
      inventaire après décès; Tronc
    - Inventaire après décès du sieur Trone, 31 août 1781
      inventaire après décès; Trone (sieur)
    - Testament de Marie Barbier femme de Nicolas Lahogue, 10 septembre 1781
      testament; Barbier, Marie; Lahogue, Nicolas (femme de)
    - Inventaire après décès de Mme Salmon épouse Pierre Maniere, 20 septembre 1781
      inventaire après décès; Salmon (Madame); Maniere, Pierre
    - Inventaire après décès de dame Salmon femme au sieur Pierre Maniere, 20 septembre 1781
      inventaire après décès; Salmon (dame); Manière, Pierre (femme de)
    - Notoriété concernant la succession du sieur Adam, 22 septembre 1781
      notoriété; Adam (sieur)
    - Contrat de mariage entre le sieur Levasseur et Marie-Catherine Dablin, 25 septembre 1781
      contrat de mariage; Levasseur (sieur); Dablin, Marie-Catherine
    - Inventaire après décès de Louise Gillier épouse Choquet, 26 septembre 1781
      inventaire après décès; Gillier, Louise; Choquet,
    - Inventaire après décès de dame Louise Gillier, épouse de Monsieur Choquet, 26 septembre 1781
      inventaire après décès; Gillier, Louise; Choquet (monsieur)
    - Notoriété des héritiers de Mademoiselle Paulonnié, 26 septembre 1781
      notoriété; Paulonnié (mademoiselle)
    - Testament de Madame Oursel, 27 septembre 1781
      testament; Oursel (madame)
    - Notoriété du décès du sieur Marq, 11 octobre 1781
      notoriété; Marq (sieur)
    - Inventaire après décès de Jacob, 26 octobre 1781
      inventaire après décès; Jacob
    - Contrat de mariage entre le sieur Duval et la demoiselle Montmart, 26 octobre 1781
      contrat de mariage; Duval (sieur); Montmart (demoiselle)
    - Inventaire après décès du sieur Jacob, 27 octobre 1781
      inventaire après décès; Jacob (sieur)
    - Inventaire après décès de Sirugue, 30 octobre 1781
      inventaire après décès; Sirugue
    - Inventaire après décès du sieur Sirugué, 30 octobre 1781
      inventaire après décès; Sirugué (sieur)
    - Contrat de mariage entre le sieur Manière et la demoiselle Artaut, 8 novembre 1781
      contrat de mariage; Maniere (sieur); Artaut (demoiselle)
    - Contrat de mariage entre le sieur Chaudon et la demoiselle Tavernier, 12 novembre 1781
      contrat de mariage; Chaudon (sieur); Tavernier (demoiselle)
    - Inventaire après décès de Marie Anne Simonin épouse Chantreau, 13 novembre 1781
      inventaire après décès; Simonin, Marie-Anne; Chantreau,
    - Inventaire après décès de Marie Anne Simonin épouse de Monsieur Chantreau, 13 novembre 1781
      inventaire après décès; Simonin, Marie-Anne; Chantreau (épouse de)
    - Contrat de mariage entre le sieur Meyer et la demoiselle Cognerat, 14 novembre 1781
      contrat de mariage; Meyer (sieur); Cognerat (demoiselle)
    - Notoriété concernant la succession Huin, 15 novembre 1781
      notoriété; Huin
    - Contrat de mariage entre le sieur Brivot et la demoiselle Noel, 19 novembre 1781
      contrat de mariage; Brivot (sieur); Noel (demoiselle)
    - Contrat de mariage entre le sieur Lefebure et la demoiselle Fournier, 25 novembre 1781
      contrat de mariage; Lefebure (sieur); Fournier (demoiselle)
    - Contrat de mariage entre Monsieur Delavau; Mademoiselle Pinet, 1er décembre 1781
      contrat de mariage; Delavau (monsieur); Pinet (mademoiselle)
    - Inventaire après décès de l'épouse Devaud, 7 décembre 1781
      inventaire après décès; Devaud,
    - Inventaire après décès de Madame Devaud, 7 décembre 1781
      inventaire après décès; Devaud (madame)
    - Contrat de mariage entre le sieur Barre et la demoiselle Bloquet, 24 décembre 1781
      contrat de mariage; Barre (sieur); Bloquet (demoiselle)
    - Contrat de mariage entre le sieur Allegrain et la demoiselle Prévost, 3 janvier 1782
      contrat de mariage; Allegrain (sieur); Prevost (demoiselle)
    - Notoriété pour certifier les noms de Monsieur de Lasalle, 4 janvier 1782
      notoriété; Lasalle (monsieur de)
    - Notoriété concernant les sieur et dame Prieur, 7 janvier 1782
      notoriété; Prieur (sieur); Prieur (dame)
    - Inventaire après décès du sieur Charles-Vincent David, 8 janvier 1782
      inventaire après décès; David, Charles-Vincent
    - Inventaire après décès du sieur Evrard et sa femme, 17 janvier 1782
      inventaire après décès; Evrard (sieur); Evrard (femme du sieur)
    - Testament de Madame Guyard, veuve Drouet, 17 janvier 1782
      testament; Guyard (madame); Drouet (veuve)
    - Contrat de mariage entre le sieur Barbier et L'Epine, 23 janvier 1782
      contrat de mariage; Barbier (sieur); L'Epine
    - Inventaire après décès de la dame de Barnoche, 24 janvier 1782
      inventaire après décès; Barnoche (dame)
    - Contrat de mariage entre Jean-Louis Heurtié et la demoiselle Sub, 4 février 1782
      contrat de mariage; Heurtié, Jean-Louis; Sub (demoiselle)
    - Acte de dépôt mortuaire de la demoiselle Estocart, 6 février 1782
      acte d'état civil; dépôt de pièces; Estocart (demoiselle)
    - Contrat de mariage et donation entre monsieur Gavinet de la Rochassiere et mademoiselle Gillet de Moinville, 7 février 1782
      contrat de mariage; Gavinet de La Rochassiere (monsieur); Gillet de Moinville (mademoiselle)
    - Contrat de mariage entre le sieur Garry et la demoiselle Michel, 10 février 1782
      contrat de mariage; Garry (sieur); Michel (demoiselle)
    - Testament de Mademoiselle Christan, 10 février 1782
      testament; Christan (mademoiselle)
    - Testament de Mademoiselle Guismois, 12 février 1782
      testament; Guismois (mademoiselle)
    - Notoriété justificatif du mariage de Madame Pasquier, 14 février 1782
      notoriété; Pasquier (madame)
    - Testament de la demoiselle Chevalier, 19 février 1782
      testament; Chevalier (demoiselle)
    - Inventaire après décès de la demoiselle Guimois, 20 février 1782
      inventaire après décès; Guimois (demoiselle)
    - Contrat de mariage entre Jean Citerne et Marie-Cécile Gaynay, 25 février 1782
      contrat de mariage; Citerne, Jean; Gaynay, Marie-Cécile
    - Inventaire après décès du sieur Demaison, 25 février 1782
      inventaire après décès; Demaison (sieur)
    - Inventaire après décès du sieur Claude-Guillaume Dubuisson, 28 février 1782
      inventaire après décès; Dubuisson, Claude-Guillaume
    - Notoriété des héritiers d'Antoine Dolo, 1er mars 1782
      notoriété; Dolo Antoine
    - Notoriétté concernant le nommé Chevalier, 4 mars 1782
      notoriété; Chevalier
    - Notoriété des noms des sieur et dame Laurin et sieurs [,,,] Potier, 9 mars 1782
      notoriété; Laurin (sieur); Laurin (dame); Potier
    - Notoriété du décès et des héritiers d'Antoine-Joseph Dolo, 9 mars 1782
      notoriété; Dolo, Antoine-Joseph
    - Notoriété concernant le décès et les héritiers de Jean Fodater, 15 mars 1782
      notoriété; Fodater Jean
    - Notoriété du décès et des héritiers de Monsieur Moutardier, 22 mars 1782
      notoriété; Moutardier (monsieur)
    - Inventaire après décès de Madame (?) Madeleine-Antoinette (?) Felix épouse du sieur Schaub dit Cappe, 5 avril 1782
      inventaire après décès; Felix, Madeleine-Antoinette (?); Schaub dit Cappe (sieur)
    - Inventaire après décès de Madeleine- Antoinette Felix épouse du sieur Schaub dit Cappe, 5 avril 1782
      inventaire après décès; Felix, Madeleine-Antoinette; Schaub dit Cappe (épouse)
    - Contrat de mariage entre le sieur Fredet et Marguerite Lainé, 9 avril 1782
      contrat de mariage; Fredet (sieur); Laine, Marguerite
    - Notoriété justifiant des héritiers de Monsieur Rossignol, 9 avril 1782
      notoriété; Rossignol (monsieur)
    - Notoriété du décès et des héritiers de dame Chevreux, 12 avril 1782
      notoriété; Chevreux (dame)
    - Inventaire après décès de François Crédillon, 12 avril 1782
      inventaire après décès; Credillon, François
    - Testament de Mademoiselle Pechon, 13 avril 1782
      testament; Pechon (mademoiselle)
    - Acte de dépôt mortuaire du sieur Durier déposé par Monsieur Buron, 18 avril 1782
      acte d'état civil; dépôt de pièces; Durier (sieur); Buron (monsieur)
    - Contrat de mariage entre Fontaine et la demoiselle Anoux (?), 21 avril 1782
      contrat de mariage; Fontaine; Anoux (?) (demoiselle)
    - Notoriété du décès et du nombre des héritiers du sieur Menissier, 25 avril 1782
      notoriété; Menissier (sieur)
    - Inventaire après décès de Pierrette-Denise Charton, Romain Dangoisse., 30 avril 1782
      inventaire après décès; Charton, Pierrette-Denise; Dangoisse, Romain
    - Inventaire après décès du sieur Chabos, 8 mai 1782
      inventaire après décès; Chabos (sieur)
    - Contrat de mariage entre le sieur Daru et la demoiselle Lederduy, 12 mai 1782
      contrat de mariage; Daru (sieur); Lederduy (demoiselle)
    - Inventaire après décès de Monsieur Legrand, 13 mai 1782
      inventaire après décès; Legrand (monsieur)
    - Notoriété justifiant du décès de Monsieur Beauregard, 23 mai 1782
      notoriété; Beauregard (monsieur)
    - Contrat de mariage entre le sieur Allion Dulac et Mademoiselle Gentilhomme, 25 mai 1782
      contrat de mariage; Allion Dulac (sieur); Gentilhomme (mademoiselle)
    - Inventaire après décès du sieur Paumet, 25 mai 1782
      inventaire après décès; Paumet (sieur)
    - Contrat de mariage entre le sieur Odiot et Mademoiselle Valembert, 2 juin 1782
      contrat de mariage; Odiot (sieur); Valembert (mademoiselle)
    - Inventaire après décès et des héritiers de la dame veuve Barrie, 5 juin 1782
      inventaire après décès; Barrie (dame veuve)
    - Testament du sieur Agnes, 8 juin 1782
      testament; Agnes (sieur)
    - Inventaire après décès de Marie-Cécile Barbet, 10 juin 1782
      inventaire après décès; Barbet, Marie-Cécile
    - Notoriété du décès et des héritiers de Jacques Pronnier, 11 juin 1782
      notoriété; Pronnier, Jacques
    - Testament de la veuve Cavillier, 11 juin 1782
      testament; Cavillier (veuve)
    - Contrat de mariage entre Jaquillot et la demoiselle Hunan, 18 juin 1782
      contrat de mariage; Jaquillot; Hunan (demoiselle)
    - Contrat de mariage entre le sieur Tissot et Mademoiselle Gosset, 19 juin 1782
      contrat de mariage; Tissot (sieur); Gosset (mademoiselle)
    - Contrat de mariage entre le sieur Regnault et la demoiselle Hennequin, 22 juin 1782
      contrat de mariage; Regnault (sieur); Hennequin (demoiselle)
    - Testament du sieur Letourneulx, 25 juin 1782
      testament; Letourneulx (sieur)
    - Dépôt de l'extrait mortuaire de l'abbé Mauroy, 26 juin 1782
      acte d'état civil; dépôt de pièces; Mauroy (abbé)
    - Notoriété concernant le sieur Grosjean, 26 juin 1782
      notoriété; Grosjean (sieur)
    - Contrat de mariage entre Monsieur Thomas de la Carière; la demoiselle Cavillier, 7 juillet 1782
      contrat de mariage; La Cariere, Thomas de; Cavillier (demoiselle)
    - Notoriété du décès et du nombre des héritiers de la veuve Darance, 12 juillet 1782
      notoriété; Darance (veuve)
    - Contrat de mariage entre le sieur Rents et la demoiselle Laporte, 22 juillet 1782
      contrat de mariage; Rents (sieur); Laporte (demoiselle)
    - Contrat de mariage entre le sieur Creon et la demoiselle Pointel de la Biseautein (?), 25 juillet 1782
      contrat de mariage; Creon (sieur); Pointel de La Biseautein (?) (demoiselle)
    - Notoriété du décès et des héritiers du sieur Michelon, 26 juillet 1782
      notoriété; Michelon (sieur)
    - Inventaire après décès et du nombre des héritiers de dame Catherine Delasalle, 26 juillet 1782
      inventaire après décès; Delasalle, Catherine
    - Dépôt du testament de Madame Lievain, 1er août 1782
      testament; dépôt de pièces; Lievain (madame)
    - Dépôt du mortuaire de demoiselle La Rive, 3 août 1782
      acte d'état civil; dépôt de pièces; La Rive (demoiselle)
    - Inventaire après décès de Madame Lievain, 3 août 1782
      inventaire après décès; Lievain (madame)
    - Inventaire après décès de Madame Andry, 6 août 1782
      inventaire après décès; Andry (madame)
    - Inventaire après décès du sieur Venot, 10 août 1782
      inventaire après décès; Venot (sieur)
    - Notoriété de l'absence du sieur Lamotte, 19 août 1782
      notoriété; Lamotte (sieur)
    - Inventaire après décès de la dame Vardin, 23 août 1782
      inventaire après décès; Vardin (dame)
    - Contrat de mariage entre le sieur Lamoureux et la demoiselle Michelot, 28 août 1782
      contrat de mariage; Lamoureux (sieur); Michelot (demoiselle)
    - Contrat de mariage entre le sieur Corbaset et la demoiselle Coquimpot, 2 septembre 1782
      contrat de mariage; Corbaset (sieur); Coquimpot (demoiselle)
    - Inventaire après décès de Madame Tison, 4 septembre 1782
      inventaire après décès; Tison (madame)
    - Inventaire après décès de Monsieur Arnoult, 5 septembre 1782
      inventaire après décès; Arnoult (monsieur)
    - Contrat de mariage entre le sieur Moyeo (?) et la demoiselle Vagnon, 9 septembre 1782
      contrat de mariage; Moyeo (?) (sieur); Vagnon (demoiselle)
    - Inventaire après décès de la veuve Hersent, 17 septembre 1782
      inventaire après décès; Hersent (veuve)
    - Contrat de mariage entre le sieur Gaubert et Mademoiselle Coltu, 24 septembre 1782
      contrat de mariage; Gaubert (sieur); Coltu (mademoiselle)
    - Contrat de mariage entre le sieur Laforge et la demoiselle Cottin, 26 septembre 1782
      contrat de mariage; Laforge (sieur); Cottin (demoiselle)
    - Notoriété justifiant des héritiers des sieur et demoiselle La Caste, 27 septembre 1782
      notoriété; La Caste (sieur); La Caste (demoiselle)
    - Contrat de mariage entre le sieur Seguin et la demoiselle Le Blon, 6 octobre 1782
      contrat de mariage; Seguin (sieur); Le Blon (demoiselle)
    - Inventaire après décès du sieur Lafond, 7 octobre 1782
      inventaire après décès; Lafond (sieur)
    - Testament de Marie-Barbe Martin, veuve Caubert, 10 octobre 1782
      testament; Martin, Marie-Barbe; Caubert (veuve)
    - Contrat de mariage entre le sieur Montalon et la demoiselle Deletang, 11 octobre 1782
      contrat de mariage; Montalon (sieur); Deletang (demoiselle)
    - Dépôt de pièces et mortuaire de la demoiselle Garnier, 14 octobre 1782
      acte d'état civil; dépôt de pièces; Garnier (demoiselle)
    - Inventaire après décès du sieur Devaux, 17 octobre 1782
      inventaire après décès; Devaux (sieur)
    - Inventaire après décès du sieur Pierre-Gabriel Chanlereau, 22 octobre 1782
      inventaire après décès; Chanlereau, Pierre-Gabriel
    - Inventaire après décès de Monsieur Porché, 24 octobre 1782
      inventaire après décès; Porché (monsieur)
    - Testament de Anne-Louise L'Ecuyer, 28 octobre 1782
      testament; L'Ecuyer, Anne-Louise
    - Testament de Geneviève-Anne-Louise Lecuyer, 29 octobre 1782
      testament; Lecuyer, Geneviève-Anne-Louise
    - Notoriété concernant le sieur Monchoille (?), 2 novembre 1782
      notoriété; Monchoille (?) (sieur)
    - Inventaire après décès de Monsieur Raimbaux, 4 novembre 1782
      inventaire après décès; Raimbaux (monsieur)
    - Inventaire après décès de Monsieur Moutier, 7 novembre 1782
      inventaire après décès; Moutier (monsieur)
    - Inventaire après décès de Nicolas Benard, 8 novembre 1782
      inventaire après décès; Benard, Nicolas
    - Notoriété concernant le sieur Canneaux chanoine de [...], 14 novembre 1782
      notoriété; Canneaux (sieur); chanoine
    - Inventaire après décès du sieur et dame Mesnil, 15 novembre 1782
      inventaire après décès; Mesnil (sieur); Mesnil (dame)
    - Contrat de mariage de Gibrat et de la veuve Lafond, 18 novembre 1782
      contrat de mariage; Gibrat; Lafond (veuve)
    - Inventaire après décès du sieur Gosset, 18 novembre 1782
      inventaire après décès; Gosset (sieur)
    - Notoriété justificatif de l'hérédité du sieur Saint (?) Martin, 20 novembre 1782
      notoriété; Saint (?) Martin (sieur)
    - Contrat de mariage entre le sieur Poncelet et Mademoiselle Boutault, 21 novembre 1782
      contrat de mariage; Poncelet (sieur); Boutault (mademoiselle)
    - Contrat de mariage entre le sieur Michaux et la dame veuve Foullé, 21 novembre 1782
      contrat de mariage; Michaux (sieur); Foullé (dame veuve)
    - Contrat de mariage entre le sieur Rogeo et la demoiselle Rondamas, 22 novembre 1782
      contrat de mariage; Rogeo (sieur); Rondamas (demoiselle)
    - Inventaire après décès du sieur Henry, 22 novembre 1782
      inventaire après décès; Henry (sieur)